【裁判字號】    99,重抗,41
【裁判日期】    990812
【裁判案由】    請求所有權移轉登記
【裁判全文】
臺灣高等法院臺南分院民事裁定  99年度重抗字第41號
抗  告  人  乙○○
相  對  人  甲○○
上列抗告人因與相對人間請求所有權移轉登記事件，對於中華民
國99年7月8日臺灣臺南地方法院99年補字第284號所為核定訴訟
標的價額之裁定提起抗告，本院裁定如下：
    主  文
抗告駁回。
抗告訴訟費用新台幣壹仟元由抗告人負擔。
    理  由
一、抗告意旨略以：抗告人請求相對人移轉坐落台南市○區○○
    段1019號土地及地上建物台南市○○路293號大國天廈第11
    、12層及地下1、2層不動產所有權與抗告人指定之蔡信平，
    係無償借用關係，並無對價。且相對人向渣打銀行借款新台
    幣（下同）513萬元，向台灣企銀借款45萬9194元，其訴訟
    費用應僅計513萬元及45萬9194元，共558萬9194元，訴訟費
    用僅5萬6333元，原審核定訴訟標的價額1745萬9326元，命
    抗告人繳納訴訟費用16萬5648元，洵有未洽，為此請求廢棄
    原裁定云云。
二、經查，抗告人起訴內容，係請求(一)「被告（相對人）將借名
    登記於其名下之坐落:台南巿北區○○段1019號土地，及第1
    290、1291、1292、1293建號建物即台南市○○路293號大國
    天廈地11、12層及地下1、2層之系爭不動產所有權，移轉返
    還原告（抗告人）之指定人蔡信平」、(二)「先位聲明：被告
    應給付原告新台幣513萬元與台灣中小企業銀行假扣押債務
    金額，及自起訴狀送達日起至清償日止，按周年利率百分之
    5計算之利息，由原告代為清償渣打銀行及台灣中小企業銀
    行原告所負債務；備位聲明:被告應清償渣打銀行於系爭不
    動產上所負債務新台幣513萬元，及因被告因給付延遲此系
    爭不動產所增台灣中小企業銀行假扣押債務」，核屬客觀訴
    之合併，其兩項起訴訴訟標的，計有(1)東豐段1019號土地，
    (2)第1290、1291、1292、1293建號建物，(3)債務513萬元及
    (4)台灣中小企銀行假扣押債務。原審函查台灣中小企銀行、
    台南市稅務局及調閱相關資料後核定「上開4層建物之課稅
    現值共為4,666,600元(1,294,800+702,500+1,332,500+1,33
    6,800);系爭土地之面積為386平方公尺，公告土地現值每平
    方公尺為62,000元，權利範圍3010/10OOO，該土地價額以此
    計算為7,203,532元;又台灣中小企業銀行假扣押債務全額為
    459,194元，查本件訴訟標的價額核定為17,459,326元(4,66
    6,600+7,203,532+5,130,000+459,194=17,459,326元)，應
    徵收第一審裁判費新台幣165,648元」，尚無違誤，抗告意
    旨仍執陳詞指摘原裁定不當，求為廢棄改判，非有理由，應
    予駁回。
據上論結，本件抗告為無理由，依民事訴訟法第495條之1第1項
、第449條第1項、第95條、第78條，裁定如主文。
中    華    民    國    99    年    8     月    12    日
                  民事第二庭    審判長法  官  陳光秀
                                      法  官  莊俊華
                                      法  官  曾平杉
上為正本係照原本作成。
本裁定除以適用法規顯有錯誤為理由外，不得再抗告。如提出再
抗告，應於收受送達後10日內委任律師為代理人向本院提出再抗
告狀（須附繕本），並繳納再抗告費新台幣1千元。
中    華    民    國    99    年    8     月    13    日
                                      書記官  葉秀珍
【附記】
民事訴訟法第495條之1第2項準用同法第466條之1第1、2項規定
：
(1)對於第二審判決上訴，上訴人應委任律師為訴訟代理人。但上
  訴人或其法定代理人具有律師資格者，不在此限。
(2)上訴人之配偶、三親等內之血親、二親等內之姻親，或上訴人
  為法人、中央或地方機關時，其所屬專任人員具有律師資格並
  經法院認為適當者，亦得為第三審訴訟代理人。
民事訴訟法第466條之2第1項：
  上訴人無資力委任訴訟代理人者，得依訴訟救助之規定，聲請
  第三審法院為之選任律師為其訴訟代理人。

司法院資訊處製作；財團法人民間司法改革基金會備份。
